# 【收入准则 - 可变对价请教 / 消费券】

提问人：wx_5ecc96af0121 时间：2022-03-27 12:55:04
版主好，有一涉及可变对价的问题请教，A公司与客户签订合同额为 100 元的合同，同时额外签订 300 元的合同优惠券， 300 元优惠券超出 100 元合同额的部分系为吸引该客户后续持续签约，后续签约额尚不确定，此种情形下，除冲减 100 元的合同收入外，是否：
1.若为无条件使用，是否对剩余 200 元直接借销售费用，并计提预计负债？
2.还是参照可变对价分摊的规则，待到后续实际签订新合同并确认收入时进行冲减；
3.若为有条件使用，是否将其识别为一项带有重大权力的额外购买选择权，但在剩余金额显著超过首单合同对价的情形下，如何分摊较为合适呢？

回答人：chenyiwei
1 、该合同的原定总价是否即为 100 万？该 100 万是否公允？是否已实际收到？
2 、 300 万的优惠券是否只能在后续签约时使用，抵减后续未来合同的价款？具体使用条件是什么？有无期限限制？预计最终被消耗的比例多大？